# 【求助陈版】会计准则解释 16 号 —— 租赁确认递延所得税问题

提问人：wanglinghai001 时间：2023-06-06 10:18:14
背景：16#解释要求对租赁确认递延所得税，其中：使用权资产确认递延所得税负债，租赁负债确认递延所得税资产。
问题 1 ：租赁行为在所得税中分经营租赁和融资租赁，前者使用权资产为永久性差异，为什么在16#解释中将其口径表述为暂时性差异，应该怎么去理解这个表述？
背景：母子公司发生顺流交易，基于会计分期原则母公司按暂估含税金额确认应收，子公司按暂估不含税金额确认应付。
问题 2 ：合并抵消差额（增值税部分）做入其他流动资产的原因是什么？

回答人：chenyiwei
1 、在 2006 年后，企业会计准则中的所得税会计处理就全面采用资产负债表债务法，不再有永久性差异概念，而是全面引入计税基础概念，通过资产、负债的账面价值和计税基础之间的差异来定义所得税的递延。由于资产最终都会被处置或消耗，负债也最终会被清偿或转销，所以与资产、负债相关的差异都是暂时性的。暂时性差异也不一定只影响净利润，也可能影响其他综合收益或者直接调整权益。
总之，现在不应把差异仅仅理解为传统上的“时间性差异”，即收入和成本费用项目在会计和税务上确认所属期间的差异。要从更广泛的概念去理解。
2 、站在合并报表集团角度来看，内部卖方已发生增值税纳税义务，而内部买方尚未获得可抵扣进项税额的凭证，但一旦取得抵扣凭证，这部分增值税额是可以获得抵扣的。因此，可以理解这笔款项是合并集团的一项暂时性的对外支付，日后将通过抵减应纳增值税额的方式收回，所以在合并报表中列报为“其他流动资产——待取得抵扣凭证的增值税进项税额”。